【裁判字號】    96,交聲,1326
【裁判日期】    970229
【裁判案由】    交管條例聲異
【裁判全文】
臺灣板橋地方法院交通事件裁定        96年度交聲字第1326號
原處分機關  臺北市交通事件裁決所
異  議  人
即受處分人  乙○○
上列異議人即受處分人因違反道路交通管理處罰條例案件，對於
臺北市交通事件裁決所96年8 月21日所為之二處分（原處分案號
：北市裁二字第裁22-C00000000號、第裁22-C00000000號），聲
明異議，本院裁定如下：
    主  文
異議均駁回。
    理  由
一、本件聲明異議意旨略以：異議人即受處分人乙○○經警舉發
    於民國96年7 月4 日中午12時50分許，騎乘車號A3W-981 號
    重型機車，由臺北縣三重市○○○路紅燈迴轉上臺北橋，經
    警攔停，仍不予理會加速逃逸，然查警方上述舉發時間，異
    議人之上開車號機車，係停於臺北市中山區○○○路○ 段22
    號大同公司前，並無行經上述舉發地點違規，而警僅憑其目
    擊與記憶，無其他採證設備採證之證據，即逕行舉發，與事
    實不符，另警方舉發之違規地點為三重市○○○路與福德南
    路口，然環河北路與福德南路並無交會，且環河北路上臺北
    橋之引道，係由臺北市往三重市單向下橋之引道，無法由三
    重市逆向駛上臺北橋，警員舉發之違規地點顯不存在，又依
    警方舉發違規事實之陳述係稱在三重市○○○路見違規人騎
    乘機車紅燈迴轉上臺北橋引道，推測警員所指其執行勤務發
    現違規之地點應係三重市往臺北市方向之臺北橋機車引道，
    然該引道並無從得知環河北路行車狀況，可見警員舉發事實
    不實，原二處分顯有錯誤，應予撤銷，爰就本件二處分提出
    聲明異議云云。
二、按汽車駕駛人，行經有燈光號誌管制之交岔路口闖紅燈者，
    處新臺幣一千八百元以上五千四百元以下罰鍰；又汽車駕駛
    人，違反道路交通管理處罰條例第53條規定者，除依原條款
    處罰鍰外，並予記違規點數三點；又汽車駕駛人，駕駛汽車
    有違反本條例之行為，經交通勤務警察或依法令執行交通稽
    查任務人員制止時，不聽制止或拒絕停車接受稽查而逃逸者
    ，除按各該條規定處罰外，處新臺幣三千元以上六千元以下
    罰鍰；又汽車駕駛人，違反道路交通管理處罰條例第60 條
    第1 項規定者，除依原條款處罰鍰外，並予記違規點數一點
    ，道路交通管理處罰條例第53條第1 項、第60條第1 項、第
    63條第1 項第1 款、第3 款分別定有明文。
三、查本件異議人即受處分人乙○○，於民國96年7 月4 日中午
    12時50分許，騎乘車號A3W-981 號紅色山葉重型機車，沿臺
    北縣三重市○○○路往環河南路方向行駛，駛至環河南路（
    舉發單及裁決書誤載為「環河北路」）與福德南路設有燈光
    號誌管制之交岔路口時，遇紅燈而逕自迴轉闖越駛上往臺北
    橋方向之引道，往臺北市方向行駛，經交通勤務警察鳴笛指
    揮制止，不聽制止拒絕停車接受稽查，逕自衝車加速駛去之
    違規事實，業經臺北縣政府警察局三重分局函陳查報屬實，
    有該分局96年8 月15日北縣警重交申字第09600356640 號函
    在卷可稽。異議人雖具狀辯稱上開意旨云云，然此復經證人
    即舉發警員甲○○到庭結證稱：當日伊係執行中午12點到14
    點勤務，伊與另一名同事開警車停在三重市○○○路往重新
    路方向的路邊，接近環河北路（應係「環河南路」之誤述）
    路口，伊等就站在引道上，取締從環河北路（應係「環河南
    路」之誤述）違規紅燈迴轉上引道的車輛，大約在12點50分
    左右發現一部紅色機車從環河北路（應係「環河南路」之誤
    述）迴轉上臺北橋引道，違規紅燈迴轉，伊鳴笛指揮制止，
    但該機車並未停下，伊等當時將號牌、顏色抄下（舉發單上
    記載為「山葉、紅色」），返回隊部再查詢資料逕行舉發，
    當時之違規人是男性，可以確定是年輕人，身材壯壯的，他
    還有跟伊對看一下就騎走了等語明確（見本院96年12月19日
    訊問筆錄），並當庭繪製舉發違規現場簡圖及事後陳報現場
    照片附卷佐證，衡諸舉發警員與異議人素不相識，亦無怨隙
    ，其執行公務舉發異議人違規，自無故意誣陷之理，且依其
    上述所在位置，當可清楚辨識違規車輛，應無誤認之情，再
    據異議人於本院訊問時所述：舉發違規當日，伊是上午8 、
    9 點騎乘車號A3W-981 紅色山葉新風光機車，從蘆洲住處出
    發，沿著三重與蘆洲間的堤防道路，駛至臺北橋時，彎進堤
    防道路小巷，繞至上臺北橋的道路，駛過臺北橋後，沿臺北
    市○○○路駛至承德路左轉，再右轉到撫順街到中山北路上
    的大同公司，到達時已經快10點，伊之上開機車即停在大同
    公司前直到下午5 點才駛離，這中間伊只有騎乘機車到臺北
    市○○○路○ 段65號，並沒有騎至三重，也沒有借別人騎用
    等語（見本院上開訊問筆錄），可見異議人於本件警員舉發
    違規當日，自其蘆洲住處騎乘機車至臺北市大同公司，確有
    行經三重市○○○○道往臺北市行駛，雖異議人辯稱其行經
    上開舉發違規地點時間與警員舉發違規時間不符，然依其上
    開所述，舉發違規當日其上開機車均係其個人騎用，並未借
    予他人騎乘，而其上開機車亦經舉發警員目睹確有於舉發違
    規時地違規無誤，舉發警員舉發之車號、顏色、廠牌亦與異
    議人之上開機車符合無異，衡諸一般常情事理，異議人上開
    所辯之情顯有不實。至異議人雖另指摘警員對其本件違規舉
    發並無具體採證云云，惟查本件異議人之違規行為係瞬間發
    生即逝，按諸常情事理，除舉發警員親眼目睹外，自當不及
    有何具體採證行為，於此情狀下，顯難要求舉發警員提出何
    具體採集之事證，是稽之上情，舉發警員雖於異議人瞬間違
    規時無法及時以具體方式採證，然依上述論證勾稽，參互印
    證，已足堪認異議人確有本件二件之違規行為無訛，異議人
    上開片面所辯，應均不足採。又異議人雖另指稱警員舉發違
    規地點不實，有虛構違規舉發之情云云，經核諸舉發警員上
    開繪製之現場簡圖、陳報之違規現場照片及舉發違規地點之
    地圖、衛星空拍照片，堪認本件違規地點應係在三重市○○
    ○路與福德南路交岔路口處，雖舉發警員指稱係「環河北路
    」與福德南路口，參諸三重市○○○路與環河南路係續接之
    同一道路，在臺北橋處交接分界，故舉發警員恐因此誤認違
    規地點仍係屬「環河北路」而誤指，惟異議人實際違規地點
    確實存在，並非虛構，且從警員舉發所稱臺北橋往臺北市○
    ○道一點，亦可明確認定實際舉發違規地點所在，此由異議
    人亦可推測知舉發警員所指違規地點應係在環河南路與福德
    南路口即知，是舉發警員就違規地點之環河南路，雖誤指為
    「環河北路」，然此並不影響異議人違規事實之成立，故異
    議人此之指述，亦不足卸免其責，並不足採。從而，原處分
    機關據以援引上開規定，就其闖紅燈迴轉部分，裁處罰鍰新
    臺幣一千八百元，並記違規點數三點，另就其拒絕停車接受
    稽查而逃逸部分，裁處罰鍰新臺幣三千元，並記違規點數一
    點，均無不當。本件異議均為無理由，應均予駁回。
四、據上論斷，應依道路交通案件處理辦法第19條，裁定如主文
    。
中    華    民    國    97    年    2     月    29    日
                        交通法庭  法  官  彭  全  曄
以上正本證明與原本無異
如不服本裁定應於送達後5日內向本院提出抗告狀
                                  書記官  洪  紹  甄
中    華    民    國    97    年    3    月    03    日


司法院資訊處製作；財團法人民間司法改革基金會備份。
